臺灣嘉義地方法院民事裁定
111年度事聲字第14號
異  議  人  
即  債權人  遠傳電信股份有限公司

法定代理人  井琪    


相  對  人  
即  債務人  許Ｏ霆    （姓名年籍詳卷）
法定代理人  許Ｏ峰    （姓名年籍詳卷）
            楊Ｏ琳    （姓名年籍詳卷）
上列異議人與相對人間聲請支付命令事件，異議人對於民國111
年6月30日本院司法事務官所為之111年度司促字第4431號民事裁
定聲明異議，本院裁定如下：
    主  文
原裁定廢棄。
    理  由
一、按司法事務官處理事件所為之處分，與法院所為者有同一之
    效力。當事人對於司法事務官處理事件所為之終局處分，得
    於處分送達後10日之不變期間內，以書狀向司法事務官提出
    異議。司法事務官認前項異議有理由時，應另為適當之處分
    ；認異議為無理由者，應送請法院裁定之。法院認第1項之
    異議為有理由時，應為適當之裁定；認異議為無理由者，應
    以裁定駁回之。民事訴訟法第240條之3及第240條之4第1、2
    、3項分別定有明文。
二、本件異議意旨略以：
㈠、本件相對人即債務人為未成年人，雖原契約僅有相對人之母
    簽章，然民法第77、79條並未規定需全體法定代理人允許。
㈡、又異議人曾於民國111年2月25日請求履行債務，相對人之父
    表示會全額繳納所欠債務，已屬默示承認，依據民法第79條
    之規定，契約溯及既往生效。
㈢、請鈞院准予核發支付命令。　　　　　
三、按限制行為能力人為意思表示及受意思表示，應得法定代理
    人之允許。父母為其未成年子女之法定代理人。民法第77條
    第1項前段、第1086條分別定有明文。限制行為人如有多數
    法定代理人時，其為意思表示及受意思表示，解釋上本應得
    全體法定代理人之允許，若僅有單一或部分法定代理人允許
    時，則該契約之效力未定，應視其事後是否得到全體法定代
    理人之承認，該契約始生效力。本件兩造所簽立之行動寬頻
    服務申請書（下稱系爭契約），其上僅有相對人之母楊Ｏ琳
    之簽名，並未有其父許Ｏ峰之簽名，是以，可認定系爭契約
    於簽立當時實屬效力未定。然於系爭契約之門號積欠款項後
    。於111年2月25日異議人催收時，原告之父稱金額沒問題，
    會明天繳，會全繳。其有系爭契約之門號服務紀錄一份在卷
    可證，足認相對人之父許Ｏ峰業已承認相對人該契約之意思
    表示，始為該金額沒有問題及將會繳納之回覆。是以，該契
    約雖簽立之時未得相對人全體法定代理人之允許，然其後未
    允許之法定代理人業已承認該契約，該契約即已生效力。異
    議人所提出之前開資料已足以釋明其請求。如相對人對於異
    議人之請求有所抗辯，仍得對支付命令聲明異議，尚非無救
    濟之途徑。
四、從而，異議人主張相對人基於系爭契約積欠異議人債務，合
    於核發支付命令之要件。本院事務官所為駁回異議人支付命
    令聲請之處分，於法尚有未洽。異議意旨就此指摘原裁定不
    當，求予廢棄，為有理由，且有由原司法事務官再行為適當
    處分之必要，自應由本院予以廢棄，並發回原司法事務官另
    為適法之處理。
五、據上論斷，本件異議為有理由，依民事訴訟法第240條之4 
    第3項前段，裁定如主文。
中　　華　　民　　國　　111 　年　　7 　　月　　29　　日
                  民事第一庭  法  官  唐一强
以上正本係照原本作成。
如對本裁定抗告，應於裁定送達後10日內向本院提出抗告狀（應
附繕本）。
中　　華　　民　　國　　111 　年　　7 　　月　　29　　日
                              書記官  吳佩芬